---
title: "PMB 2021"
author: "oleh Subbagian Registrasi"
output: 
  flexdashboard::flex_dashboard:
    orientation: rows
    vertical_layout: scroll
---

```{r setup, include=FALSE}
library(flexdashboard)
Sys.setlocale("LC_TIME", "IND")
#library(flipTime)
#UpdateEvery(1, "hours", options = "wakeup")

library(tidyverse)
library(readxl)

db <- read_excel("G:/My Drive/#PMB/2021/Dashboard/maba21_4web.xlsx")

data <- db %>%
  group_by(jalur, jenjang) %>%
  summarize(lolos = n(),
            regis = sum(registrasi == "registrasi", na.rm = T),
            nim = sum(nim == "diterima", na.rm = T))

```

# Ringkasan

**Pendaftar lolos seleksi di setiap jalur penerimaaan**

Row
---

### snmptn {.value-box}

```{r}
#sudah <- nrow(filter(db, registrasi == "registrasi"))
valueBox(
  value = paste(format(data$lolos[1], big.mark = " "), "", sep = " "),
  caption = "SNMPTN",
  icon = "fas fa-thumbs-up",
  color = "blueviolet"
)
```

### sbmptn {.value-box}

```{r}
#sudah <- nrow(filter(db, registrasi == "registrasi"))
valueBox(
  value = paste(format(data$lolos[2], big.mark = " "), "", sep = " "),
  caption = "SBMPTN",
  icon = "fas fa-thumbs-up",
  color = "brown"
)
```

### smmptn {.value-box}

```{r}
#sudah <- nrow(filter(db, registrasi == "registrasi"))
valueBox(
  value = paste(format(data$lolos[3], big.mark = " "), "", sep = " "),
  caption = "SMMPTN",
  icon = "fas fa-thumbs-up",
  color = "burlywood"
)
```

### adik {.value-box}

```{r}
#sudah <- nrow(filter(db, registrasi == "registrasi"))
valueBox(
  value = paste(format(data$regis[4], big.mark = " "), "", sep = " "),
  caption = "ADIK",
  icon = "fas fa-thumbs-up",
  color = "cadetblue"
)
```

### umm {.value-box}

```{r}
#sudah <- nrow(filter(db, registrasi == "registrasi"))
valueBox(
  value = paste(format(data$regis[5], big.mark = " "), "", sep = " "),
  caption = "D3",
  icon = "fas fa-thumbs-up",
  color = "dodgerblue"
)
```

### alih_jenjang {.value-box}

```{r}
#sudah <- nrow(filter(db, registrasi == "registrasi"))
valueBox(
  value = paste(format(data$regis[6], big.mark = " "), "", sep = " "),
  caption = "Alih Jenjang",
  icon = "fas fa-thumbs-up",
  color = "mediumvioletred"
)
```


### s2 {.value-box}

```{r}
#sudah <- nrow(filter(db, registrasi == "registrasi"))
valueBox(
  value = paste(format(data$regis[7], big.mark = " "), "", sep = " "),
  caption = "S2",
  icon = "fas fa-thumbs-up",
  color = "cornflowerblue"
)
```

### s3 {.value-box}

```{r}
#sudah <- nrow(filter(db, registrasi == "registrasi"))
valueBox(
  value = paste(format(data$regis[8], big.mark = " "), "", sep = " "),
  caption = "S3",
  icon = "fas fa-thumbs-up",
  color = "cornflowerblue"
)
```


## Row {data-height="30"}

**Mahasiswa Baru di setiap jalur penerimaan**

Row
---

### snmptn {.value-box}

```{r}
#sudah <- nrow(filter(db, registrasi == "registrasi"))
valueBox(
  value = paste(format(data$nim[1], big.mark = " "), "", sep = " "),
  caption = "SNMPTN",
  icon = "fas fa-thumbs-up",
  color = "blueviolet"
)
```

### sbmptn {.value-box}

```{r}
#sudah <- nrow(filter(db, registrasi == "registrasi"))
valueBox(
  value = paste(format(data$nim[2], big.mark = " "), "", sep = " "),
  caption = "SBMPTN",
  icon = "fas fa-thumbs-up",
  color = "brown"
)
```

### smmptn {.value-box}

```{r}
#sudah <- nrow(filter(db, registrasi == "registrasi"))
valueBox(
  value = paste(format(data$nim[3], big.mark = " "), "", sep = " "),
  caption = "SMMPTN",
  icon = "fas fa-thumbs-up",
  color = "burlywood"
)
```

### adik {.value-box}

```{r}
#sudah <- nrow(filter(db, registrasi == "registrasi"))
valueBox(
  value = paste(format(data$nim[4], big.mark = " "), "", sep = " "),
  caption = "ADIK",
  icon = "fas fa-thumbs-up",
  color = "cadetblue"
)
```

### umm {.value-box}

```{r}
#sudah <- nrow(filter(db, registrasi == "registrasi"))
valueBox(
  value = paste(format(data$nim[5], big.mark = " "), "", sep = " "),
  caption = "D3",
  icon = "fas fa-thumbs-up",
  color = "dodgerblue"
)
```

### alih_jenjang {.value-box}

```{r}
#sudah <- nrow(filter(db, registrasi == "registrasi"))
valueBox(
  value = paste(format(data$nim[6], big.mark = " "), "", sep = " "),
  caption = "Alih Jenjang",
  icon = "fas fa-thumbs-up",
  color = "mediumvioletred"
)
```


### s2 {.value-box}

```{r}
#sudah <- nrow(filter(db, registrasi == "registrasi"))
valueBox(
  value = paste(format(data$nim[7], big.mark = " "), "", sep = " "),
  caption = "S2",
  icon = "fas fa-thumbs-up",
  color = "cornflowerblue"
)
```

### s3 {.value-box}

```{r}
#sudah <- nrow(filter(db, registrasi == "registrasi"))
valueBox(
  value = paste(format(data$nim[8], big.mark = " "), "", sep = " "),
  caption = "S3",
  icon = "fas fa-thumbs-up",
  color = "cornflowerblue"
)
```

Row
---

### **Sebaran Mahasiswa Baru di tiap fakultas**

```{r}
library(plotly)
library(shiny)
data <- db %>%
  filter(nim == "diterima") %>%
  group_by(jk, fakultas) %>%
  summarize(total = n()) %>%
  pivot_wider(names_from = jk, values_from = total)
names(data) <- c("Fakultas", "Laki-Laki", "Perempuan")
data$Fakultas <- c("Hukum", "FKIP", "Teknik", "Pertanian", "FEB", "FISIP", "Pascasarjana","Kedokteran")
### agar sesuai urutan dibuat faktor dengan level yang berurutan
data$Fakultas <- factor(data$Fakultas, levels = data[["Fakultas"]])

plot_ly(data, x = ~Fakultas, y = ~`Laki-Laki`, type = 'bar', name = "Laki-Laki") %>% 
  add_trace(y = ~Perempuan, name = "Perempuan") %>%
  layout(yaxis = list(title = ' '), barmode = 'group')
```

### **Sebaran Mahasiswa Baru di tiap fakultas**

```{r}
library(janitor)
library(kableExtra)
data <- adorn_totals(data, where = c("row", "col"), name = "JML")
kable(data) %>%
  kable_styling(bootstrap_options = "striped", full_width = F,
                latex_options = "scale_down") %>%
  add_header_above(c(" " = 1, "Jenis Kelamin" = 2, " " = 1))

```


Row
---

### **Mahasiswa Baru (D3 dan S1) berdasarkan kategori sekolah asal**

```{r}
data <- db %>%
  filter(nim == "diterima" & jalur != "7_Pascasarjana") %>%
  group_by(negeri) %>%
  summarize(banyak = n())

div(plot_ly(type = "pie", labels = data$negeri, values = data$banyak,
        textinfo = "label+percent",
        insidetextorientation = "radial"), align = "center")
```

### **Mahasiswa Baru (D3 dan S1) berdasarkan jenis sekolah asal**

```{r}
data <- db %>%
  filter(nim == "diterima" & jalur != "7_Pascasarjana") %>%
  group_by(jns_sklh) %>%
  summarize(banyak = n())

div(plot_ly(type = "pie", labels = data$jns_sklh, values = data$banyak,
        textinfo = "label+percent",
        insidetextorientation = "radial"), align = "center")
```

Row
---

### **Mahasiswa Baru (D3 dan S1) berdasarkan Provinsi asal**

```{r}
data <- db %>%
  filter(nim == "diterima" & jalur != "7_Pascasarjana") %>%
  group_by(provinsi, jk) %>%
  summarize(tot = n())
data <- data %>%
  pivot_wider(names_from = jk, values_from = tot)
data[is.na(data)] <- 0
data <- adorn_totals(data, where = "col", name = "JML")
data <- arrange(data, desc(JML))
data <- adorn_totals(data, where = "row", name = "JML")
names(data) <- c("Provinsi", "Perempuan", "Laki-Laki", "JML")
kable(data) %>%
  kable_styling(bootstrap_options = "striped", full_width = F,
                latex_options = "scale_down") %>%
  add_header_above(c(" " = 1, "Jenis Kelamin" = 2, " " = 1))
```

<!-- ### **Mahasiswa Baru berdasarkan pendidikan orang tua** -->

```{r eval=FALSE, include=FALSE}
# tidak aktif
data <- db %>%
  filter(nim == "diterima" & jalur != "7_Pascasarjana") %>%
  group_by(pend_ortu, jk) %>%
  summarize(tot = n())
data <- data %>%
  pivot_wider(names_from = jk, values_from = tot)
data[is.na(data)] <- 0
names(data) <- c("Pendidikan", "Laki-Laki", "Perempuan")
data$Pendidikan <- c("Tidak Ada Data", "Tidak Sekolah", "Tidak Tamat SD", "SD", "SLTP", "SLTA", "D1", "D2", "D3", "D4", "S1", "S2", "S3")
data <- adorn_totals(data, where = c("col", "row"), name = "JML")

kable(data) %>%
  kable_styling(bootstrap_options = "striped", full_width = F,
                latex_options = "scale_down") %>%
  add_header_above(c(" " = 1, "Jenis Kelamin" = 2, " " = 1))
```

Progres Registrasi
===

row
---

### **Progres registrasi di setiap Fakultas**

```{r}
data1 <- db %>%
  group_by(fakultas, prodi, jalur) %>%
  filter(jalur %in% c("1_SNMPTN", "2_SBMPTN", "3_SMMPTN"), !is.na(prodi)) %>%
  summarize(peminat = max(peminat),
            lulus = n(),
            sudah = sum(na.omit(registrasi == "registrasi")),
            belum = lulus - sudah,
            diterima = sum(na.omit(nim == "diterima")))

data2 <- db %>%
  group_by(fakultas, prodi, jalur) %>%
  filter(!jalur %in% c("1_SNMPTN", "2_SBMPTN", "3_SMMPTN"), !is.na(prodi)) %>%
  summarize(peminat = max(peminat),
            lulus = sum(na.omit(registrasi == "registrasi")),
            sudah = sum(na.omit(registrasi == "registrasi")),
            belum = lulus - sudah,
            diterima = sum(na.omit(nim == "diterima")))

data <- rbind(data1, data2)

data <- data %>%
  group_by(fakultas) %>%
  summarize(pendaftar = sum(peminat),
            lulus = sum(lulus),
            sudah = sum(sudah),
            belum = sum(belum),
            diterima = sum(diterima))

data$fakultas <- c("Hukum", "FKIP", "Teknik", "Pertanian",
                   "FEB", "FISIP", "Pascasarjana","Kedokteran")
data$fakultas  <- factor(data$fakultas, levels = data[["fakultas"]])

plot_ly(data, x = ~fakultas, y = ~lulus, type = "bar", name = "Total") %>%
  add_trace(y = ~sudah, name = "registrasi berkas") %>%
  add_trace(y = ~diterima, name = "bayar UKT") %>%
  layout(
    title = "",
    yaxis = list(title = ""),
    xaxis = list(title = "Fakultas"),
    hovermode = "compare"
  )
```

### **Progres registrasi di setiap fakultas**

```{r}
data <- adorn_totals(data, where = "row", name = "Total")
data$pers_sudah <- round(data$sudah / data$lulus * 100, 0)
data$pers_belum <- round(data$belum / data$lulus * 100, 0)
data <- data[,c(1:5,7:8,6)]
names(data) <- c("Fakultas", "Peminat", "Lulus", "Ya", "Tidak", "Ya (%)", "Tidak (%)", "Bayar UKT")
kable(data) %>%
  kable_styling(bootstrap_options = "striped", full_width = F,
                latex_options = "scale_down") %>%
  add_header_above(c(" " = 3, "Registrasi Berkas" = 4," " = 1))

```

row
---

### **Progres registrasi di setiap Program Studi**

```{r}
data1 <- db %>%
  group_by(fakultas, jenjang, prodi, jalur) %>%
  filter(jalur %in% c("1_SNMPTN", "2_SBMPTN", "3_SMMPTN"), !is.na(prodi)) %>%
  summarize(peminat = max(peminat),
            lulus = n(),
            sudah = sum(na.omit(registrasi == "registrasi")),
            belum = lulus - sudah,
            diterima = sum(na.omit(nim == "diterima")))

data2 <- db %>%
  group_by(fakultas, jenjang, prodi, jalur) %>%
  filter(!jalur %in% c("1_SNMPTN", "2_SBMPTN", "3_SMMPTN"), !is.na(prodi)) %>%
  summarize(peminat = max(peminat),
            lulus = sum(na.omit(registrasi == "registrasi")),
            sudah = sum(na.omit(registrasi == "registrasi")),
            belum = lulus - sudah,
            diterima = sum(na.omit(nim == "diterima")))

data <- rbind(data1, data2)

data <- data %>%
  group_by(fakultas, jenjang, prodi) %>%
  summarize(peminat = sum(peminat),
            lulus = sum(lulus),
            sudah = sum(sudah),
            belum = sum(belum),
            diterima = sum(diterima))

data <- data[, -1]


data$pers_sudah <- round(data$sudah / data$lulus * 100, 0)
data$pers_belum <- round(data$belum / data$lulus * 100, 0)

data <- data[,c(2, 1, 3:6, 8:9, 7)]

names(data) <- c("Fakultas/Program Studi", "Jenjang","Peminat", "Lulus", "Ya", "Tidak", "Ya (%)", "Tidak (%)", "Bayar UKT")
data <- adorn_totals(data,where = "row", name = "Total")
kable(data, row.names = F) %>%
  kable_styling(bootstrap_options = "striped", full_width = F,
                latex_options = "scale_down") %>%
  add_header_above(c(" " = 4, "Registrasi" = 4, " " = 1)) %>%
  pack_rows("Hukum", 1, 1, label_row_css = "background-color: #666; color: #fff;") %>%
  pack_rows("Keguruan dan Ilmu Pendidikan", 2, 20, label_row_css = "background-color: #666; color: #fff;") %>%
  pack_rows("Teknik", 20, 26, label_row_css = "background-color: #666; color: #fff;") %>%
  pack_rows("Pertanian", 27, 30, label_row_css = "background-color: #666; color: #fff;") %>%
  pack_rows("Ekonomi dan Bisnis", 31, 38, label_row_css = "background-color: #666; color: #fff;") %>%
  pack_rows("Ilmu Sosial dan Ilmu Politik", 39, 41, label_row_css = "background-color: #666; color: #fff;") %>%
  pack_rows("Pascasarjana", 42, 54, label_row_css = "background-color: #666; color: #fff;") %>%
  pack_rows("Kedokteran", 55, 59, label_row_css = "background-color: #666; color: #fff;")


```

Rekap Maba
===

Row
---

### **Rekapitulasi Mahasiswa Baru di setiap Fakultas**

```{r}
data <- db %>%
  group_by(fakultas, jalur) %>%
  filter(nim == "diterima") %>%
  summarize(n =  n()) %>%
  pivot_wider(names_from = jalur, values_from = n)

data[is.na(data)] <- 0
names(data) <- c("Fakultas", "SNMPTN", "SBMPTN", "SMMPTN", "ADIK", "UMM D3", "Alih Jenjang", "UM Pasca")
data$Fakultas <- c("Hukum", "FKIP", "Teknik", "Pertanian", "FEB", "FISIP", "Pascasarjana", "Kedokteran")
data <- adorn_totals(data, where = c("row", "col") , name = c("Total", "Total"))

kable(data) %>%
  kable_styling(bootstrap_options = "striped", full_width = F,
                latex_options = "scale_down") %>%
  add_header_above(c(" " = 1, "Jalur Masuk" = 7," " = 1))

```

Row
---

### **Rekapitulasi Mahasiswa Baru di setiap Program Studi**

```{r}
data <- db %>%
  group_by(fakultas, jenjang, prodi, jalur) %>%
  filter(nim == "diterima") %>%
  summarize(n =  n()) %>%
  pivot_wider(names_from = jalur, values_from = n)

data[is.na(data)] <- 0
data <- data[,-1]
data <- data[, c(2, 1, 3:9)]
names(data) <- c("Fakultas/Prodi", "Jenjang", "SNMPTN", "SBMPTN", "SMMPTN", "ADIK", "UMM D3", "Alih Jenjang", "UM Pasca")
data <- adorn_totals(data, where = c("row", "col") , name = c("Total", "Total"))

kable(data, row.names = F) %>%
  kable_styling(bootstrap_options = "striped", full_width = F,
                latex_options = "scale_down") %>%
  add_header_above(c(" " = 2, "Jalur Masuk" = 7, " " = 1)) %>%
  pack_rows("Hukum", 1, 1, label_row_css = "background-color: #666; color: #fff;") %>%
  pack_rows("Keguruan dan Ilmu Pendidikan", 2, 20, label_row_css = "background-color: #666; color: #fff;") %>%
  pack_rows("Teknik", 20, 26, label_row_css = "background-color: #666; color: #fff;") %>%
  pack_rows("Pertanian", 27, 30, label_row_css = "background-color: #666; color: #fff;") %>%
  pack_rows("Ekonomi dan Bisnis", 31, 38, label_row_css = "background-color: #666; color: #fff;") %>%
  pack_rows("Ilmu Sosial dan Ilmu Politik", 39, 41, label_row_css = "background-color: #666; color: #fff;") %>%
  pack_rows("Pascasarjana", 42, 54, label_row_css = "background-color: #666; color: #fff;") %>%
  pack_rows("Kedokteran", 55, 59, label_row_css = "background-color: #666; color: #fff;")


```

